Agda Lopes Domingos

Engenheira Informática e De Computadores

+238 9 55 33 65 | lopesagdalopes@gmail.com | Praia - Santiago, Cabo Verde | LinkedIn

SOBRE MIM

Sou um *profissional proativo* e apaixonado pelo que faço, com quatro anos de experiência sólida no desenvolvimento e implementação de soluções inovadoras em Engenharia Informática. Possuo habilidades excepcionais de *comunicação* e *colaboração* em *equipe*. Meu foco está em *crescimento contínuo* e *aprendizado constante*.

EXPERIÊNCIA

Engenheira Informática e de Computadores

Health 360 S.A. - Parque Tecnológico Da Praia, Santiago, Cabo Verde Set. 2022-Presente

- Desenvolvimento de Soluções Inovadoras para a Área da Saúde: Criação e implementação de soluções tecnológicas avançadas com conceitos de MVC (Model-View-Controller) para aprimorar processos e resultados no setor de saúde, utilizando tecnologias como Python e o Odoo Framework.
- Desenvolvimento e Documentação de Web APIs: Criação de APIs RESTful utilizando as melhores
 práticas de design e implementação, incluindo conceitos de versionamento. Utilização de
 ferramentas como Swagger para documentação e Postman para testes, garantindo APIs escaláveis,
 seguras e eficientes.
- Gerenciamento de Banco de Dados: Realização de consultas, criação de stored procedures, otimização de performance e utilização de métodos de ORM (Object-Relational -Mapping).
- Documentação do Sistema: Elaboração e manutenção de documentação, fazendo o uso do Docusaurus para garantir a clareza dos projetos.
- Uso de Metodologias Ágeis: Aplicação de metodologias ágeis como o scrum para otimizar processos de desenvolvimento e garantir a entrega de valor contínuo e incremental aos stakeholders.

Desenvolvedora Back-end

PowerSolution - Ordem Dos Engenheiros, Praia, Santiago, Cabo Verde Fev. 2020 - Ago.2022

- Desenvolvimento de Soluções de Pagamento: Criação e implementação de sistemas de pagamento inovadores, eficientes e seguros utilizando a arquitetura MVC (Model-View-Controller) com a tecnologia Spring Boot, Java e Kotlin.
- Gestão e Criação de APIs RESTful: Desenvolvimento e manutenção de APIs RESTful para garantir comunicação eficiente e integração entre sistemas, facilitando a interoperabilidade e a escalabilidade das aplicações. Utilização de tecnologias como Postman para testes e Swagger para documentação.
- Gerenciamento de Banco de Dados: Criação de stored procedures, otimização de desempenho e
 utilização de métodos de mapeamento objeto-relacional (ORM) com JPA (Java Persistence API) e
 Hibernate.
- Integração com Sistema Legado: Adição de novas funcionalidades e aprimoramento das existentes, assegurando uma transição suave e eficaz para tecnologias modernas.

HABILIDADES

- Python SQL
- Odoo
 MYSQL
- JavaScript Java
- React
 Kotlin

EDUCAÇÃO

Universidade De Cabo Verde 2019 - 2023

Engenharia Informática e De Computadores

LÍNGUAS

Português - Nativo Inglês - Avançado